【裁判字號】    88,易緝,334
【裁判日期】    891027
【裁判案由】    詐欺
【裁判全文】
臺灣高雄地方法院刑事判決                        八十八年度易緝字第三三四號
    公  訴  人  臺灣高雄地方法院檢察署檢察官
    被      告  甲○○
右列被告因詐欺案件，經檢察官提起公訴（八十六年度偵字第二五二七三號），本院
判決如左：
    主  文
甲○○意圖為自己不法之所有，以詐術使人將本人之物交付，處有期徒刑拾月。
    事  實
一、甲○○意圖為自己不法所有，於民國八十六年十月十三日，前往位於高雄市○○○路三六六號乙○○經營之乙力當舖，向乙○○佯稱以其所有車號ＹＮ─二○八
    五號自小客車典當新台幣（下同）十五萬元，使乙○○陷於錯誤，同意典當十五
    萬元，並將該車暫借甲○○使用，詎白某取得上開典當金額後，隨即於當日將上
    開汽車移轉過戶於丁○○（另經本院判決無罪確定），致乙○○於翌日因無法辦
    理前開汽車之動產抵押權設定時，始知受騙。
二、案經乙○○訴由臺灣高雄地方法院檢察署檢察官偵查起訴。
    理  由
一、右揭事實，業據被告甲○○於本院審理時坦承不諱，核與告訴人即乙力當舖乙○○之代理人戊○○於本院審理中指訴之情節相符，並據證人丁○○於本院調查時
    到庭證述屬實；此外，復有汽車行車執照、切結書各一紙在卷可稽，而經公訴人
    函查上開車輛異動情形結果觀之，該車係被告於八十六年十月十三日上午十一時
    二十分即辦理登記書之補發，而於同日下午三時五十四分申請補發行照，並於同
    日下午三時五十五分移轉過戶予丁○○等情，有高雄市監理處八十六年十二月十
    六日八十六高市監二字第二六六五五號函所附之異動歷史查詢表及台灣省公路局
    高雄區監理所八十六年十二月二十六日及同年月二十九日函所附之汽機車各項異
    動登記書、汽機車過戶登記書等資料附卷可稽，是被告自白與事實相符。本件事
    證明確，被告犯行洵堪認定。
二、核被告甲○○所為，係犯刑法第三百三十九條第一項之詐欺取財罪。爰審酌被告
    已有詐欺前科紀錄（未構成累犯），有臺灣高雄地方法院檢察署刑案資料查註紀
    錄表及臺灣高等法院被告全國前案紀錄表各一份在卷可參，素行非佳，為圖自己
    不法所有，率爾以詐騙之手段，詐得金額達十五萬元，惡性非輕，為念其犯後坦
    承犯行，態度良好，及尚未與告訴人達成和解等一切情狀，量處如主文所示之刑
    ，以資懲儆。
三、另臺灣高雄地方法院檢察署檢察官以該署八十六年度偵字第二○六○五號移送併
    辦係以：被告於八十六年四月十日以電話向告訴人盛林股份有限公司訂購冷氣機
    三台及電視機一台（價值九萬二千三百元），經告訴人將上開物品送達指定地點
    高雄市○○路二十一號，被告並簽發發票人為佳得企業行甲○○、支票號碼ＡＡ
    0000000號、發票日期八十六年四月十一日、金額九萬二千三百元之支票
    一紙交予告訴人，詎上開支票經提示不獲付款，告訴人至上址查看，被告及上開
    物品均已不知去向，而認與前揭論罪科刑之詐欺罪有連續犯之裁判上一罪關係，
    而移送併辦。本件訊據被告固坦承上開支票為其所有之事實，惟矢口否認有該詐
    欺之犯行，辯稱：該紙支票係伊開好後借給蔡姓友人使用等語。經查，高雄市○○路二十一號為第一城大廈之住址，而依告訴人提出之估價單上所留之電話號碼
    0000000號為該大廈之管理委員會所使用之電話，用戶名稱為丙○○，並
    無印象被告甲○○係該大廈之住戶等情，業據證人即在該大廈管理委員會擔任會
    計之丙○○於本院審理時到庭證述屬實；而被告所開設之佳得企業行係設於高雄
    市○○區○○街二六六號一樓，有高雄市政府建設局工商登記系統營利事業登記
    資料一紙在卷可參，亦非設於上開處所；且告訴人復無法確切指訴係被告甲○○
    向其訂購上開物品，自難以上開支票係被告所簽發，即遽為不利被告之認定，是
    尚乏事證可認被告有此部分詐欺犯嫌，自與前開有罪部分無裁判上一罪之關係，
    本院無從併予審理，應退回臺灣高雄地方法院檢察署檢察官另為妥適之處理。
四、至臺灣高雄地方法院檢察署檢察官以該署八十九年度偵字第一九四三七號移送併
    辦另以：被告於八十八年六月間，向高雄市政府申請白宮洋行營利事業設立登記
    後，並分別向遠東商銀五福分行、高雄銀行楠梓分行、第一銀行高雄分行、高雄
    企銀博愛分行，開立支票存款帳戶，俟取得大量空白支票後，除以每張四千元之
    價格交予綽號「阿義」之不詳姓名男子販售外，並作為支付貨款、裝潢費及轉予
    他人使用，而其所簽用之支票均集中於八十八年十月十五日起，以存款不足遭退
    票，金額高達三千八百九十七萬八千七百元，而認與前揭論罪科刑之詐欺罪具有
    連續犯之裁判上一罪關係，惟查移送併辦部分之犯罪時間與上開論罪科刑部分之
    犯罪時間相隔約一年八月之久，且犯罪手段顯有不同，是以，移送併辦部分與上
    開論罪科刑部分應無連續犯關係，非屬裁判上一罪，本院亦無從併予審理，應退
    回臺灣高雄地方法院檢察署檢察官另為妥適之處理，附此敘明。
據上論斷，應依刑事訴訟法第二百九十九條第一項前段，刑法第三百三十九條第一項
，罰金罰鍰提高標準條例第一條前段，判決如主文。
中      華      民      國    八十九    年      十      月    二十七    日
                                  臺灣高雄地方法院刑事第一庭
                                      法  官  陳玉聰
右正本證明與原本無異。
如不服本判決，應於判決送達後十日內，向本院提出上訴狀。
                                      書記官  鄭淑臻
中    華    民    國    八十九    年      十      月       二十七      日
附錄本案論罪科刑法條全文：
刑法第三百三十九條第一項
意圖為自己或第三人不法之所有，以詐術使人將本人或第三人之物交付者，處五年以
下有期徒刑、拘役或科或併科一千元以下罰金。


司法院資訊處製作；財團法人民間司法改革基金會備份。
